臺灣臺東地方法院刑事判決　　　　　　100 年度交易字第48號
公　訴　人　臺灣臺東地方法院檢察署檢察官
被　　　告　杜中乙
上列被告因業務過失傷害案件，經檢察官提起公訴（100 年度調
偵字第57號），被告於準備程序中為有罪之陳述，本院裁定由受
命法官獨任進行簡式審判程序，判決如下：
    主  文
杜中乙從事業務之人，因業務上之過失傷害人，處拘役肆拾日，
如易科罰金，以新臺幣壹仟元折算壹日。
    犯罪事實
一、杜中乙為「文森號」（址設臺東縣臺東市○○路○ 段242 巷
    31弄11號）之貨運司機，以駕駛小貨車載運貨物為業，係從
    事業務之人。其於民國99年11月26日19時55分許，駕駛車牌
    號碼0727-JN 號小貨車【上有文森行（即指文森號）字樣，
    下稱甲車】行經臺東縣臺東市○○○路與山西路之無號誌交
    岔路口而欲左轉時，本應注意車前狀況，隨時採取必要之安
    全措施，且轉彎車應讓直行車先行，而依當時天氣為晴、夜
    間有照明、柏油路面乾燥、無缺陷、無障礙物、視距良好，
    並無不能注意之情事，竟疏未注意及此，而貿然搶先左轉，
    適有賴久弘駕駛車牌號碼076-DBX 號普通重型機車（下稱乙
    車）由對向車道行經該處，亦未減速慢行，作隨時停車之準
    備，二車因而相撞，致賴久弘受有右股骨幹閉鎖性骨折之傷
    害。嗣經杜中乙報警後，保持事故現場並等待員警到場處理
    ，而為警查悉上情。
二、案經杜中乙自首暨賴久弘訴由臺東縣警察局臺東分局報告臺
    灣臺東地方法院檢察署檢察官偵查起訴。
    理  由
壹、程序事項
    本案被告杜中乙所犯者，係非死刑、無期徒刑、最輕本刑為
    3 年以上有期徒刑之罪或高等法院管轄第一審案件，其於準
    備程序進行中，就被訴事實為有罪之陳述，經法官告知簡式
    審判程序之旨，並聽取公訴人、被告之意見後，本院爰依刑
    事訴訟法第273 條之1 第1 項之規定，裁定由受命法官獨任
    以簡式審判程序進行本案審理。
貳、實體事項
一、犯罪事實之認定
（一）上開犯罪事實業據被告坦承不諱，核與證人即被害人賴久
      弘之證述相符，復有衛生署臺東醫院診斷證明書、道路交
      通事故調查報告表（一）、（二）、現場圖（含草圖）、
      道路交通事故紀錄表、商業登記查詢資料各1 份、交通事
      故現場照片7 張等在卷可佐。
（二）按汽車行駛時，駕駛人應注意車前狀況，並隨時採取必要
      之安全措施，且汽車行駛至交岔路口，轉彎車應讓直行車
      先行，道路交通安全規則第102 條第1 項第7 款、第93條
      第1 項第2 款，分別定有明文。查被告駕車行經前揭路段
      時，本應履行上開行車義務，且當時天氣為晴、夜間有照
      明、柏油路面乾燥、無缺陷、無障礙物、視距良好等情形
      ，亦有上開道路交通事故調查報告表（一）1 紙附卷可稽
      ，顯見並無不能注意之情事，被告竟疏未注意而貿然搶先
      左轉，以致駕車撞傷賴久弘，導致賴久弘受有右股骨幹閉
      鎖性骨折之傷害；復依臺灣省花東區車輛行車事故鑑定委
      員會之鑑定意見，被告駕駛自用小貨車行經無號誌之交岔
      路口左轉時，未注意對向來車，轉彎車未讓直行車先行等
      行為，為該次行車事故之肇事主因，此有該鑑定委員會花
      東區0000000 案鑑定意見書1 份附卷足憑，足徵被告確有
      過失，且其過失與被害人之傷害結果間，亦具有相當因果
      關係。
（三）綜上所述，本案事證明確，被告犯行堪可認定，應依法論
      科。
二、論罪科刑
（一）核被告杜中乙所為，係犯刑法第284 條第2 項前段之業務
      過失傷害罪。被告於肇事後，未經有偵查權之公務員或機
      關發覺其犯嫌前，主動報警並保持事故現場等待員警到場
      處理，此有上開臺東縣警察局道路交通事故肇事人自首情
      形紀錄表1 紙在卷可按，參以證人即被害人賴久弘於警詢
      時證稱：被告於肇事後有向他告知欲呼叫救護車並報案之
      語，以及僅被害人受傷就醫之情，堪認被告應有坦承肇事
      而願接受裁判之舉，爰依刑法第62條前段之規定減輕其刑
      。
（二）爰審酌被告前無犯罪紀錄（卷附臺灣高等法院被告前案紀
      錄表1 紙可稽）、智識程度（高職畢業之學歷）、家庭及
      職業並經濟狀況（已婚、有父母及年幼2 子需要撫養、擔
      任貨運司機、經濟小康）、犯罪之方法、本案發生的原因
      、被告違反注意義務之程度、過失比例（被害人賴久弘駕
      駛重型機車行經無號誌之交叉路口，未減速慢行，作隨時
      停車之準備，為肇事次因，臺灣省花東區車輛行車事故鑑
      定委員會上開鑑定意見書可佐）、被害人所受損害非輕等
      情；復慮及被告於犯後有留下協助救護並探望被害人、終
      能坦承犯行之態度、因無力支付被害人索賠金額而無法與
      被害人達成和解，以及檢察官、被告、被害人對刑度之意
      見等一切情狀，量處如主文所示之刑，併諭知易科罰金之
      折算標準。
據上論斷，依刑事訴訟法第273 條之1 第1 項、第299 條第1 項
前段，刑法第284 條第2 項前段、第62條前段、第41條第1 項前
段，刑法施行法第1 條之1 ，判決如主文。
本案經檢察官胡晟榮到庭執行職務。
中    華    民    國    100    年    10    月    31   日
                  交通法庭  法  官  李俊彬
以上正本證明與原本無異。
如不服本判決應於收受本判決後10日內向本院提出上訴書狀（須
附繕本）。
「切勿逕送上級法院」。
中    華    民    國    100    年    11    月    1    日
                            書記官  吳明學
附錄本案論罪科刑法條
刑法第284 條：
因過失傷害人者，處 6 月以下有期徒刑、拘役或 5 百元以下罰
金，致重傷者，處1 年以下有期徒刑、拘役或5 百元以下罰金。
從事業務之人，因業務上之過失傷害人者，處一年以下有期徒刑
、拘役或一千元以下罰金，致重傷者，處三年以下有期徒刑、拘
役或二千元以下罰金。